Minutes et répertoires du notaire Ernest LEGAY, 25 février 1875 - 14 mai 1902 (étude XXIII)
Archives nationales
- Minutes de Ernest LEGAY, janvier 1875 - 14 mai 1902; MC/ET/XXIII/1170 - MC/ET/XXIII/1492
  - Minutes. 1884, août - septembre, août - septembre 1884; MC/ET/XXIII/1277
    - Contrat de mariage entre Jean Verdoux et Maria Lacoine, 9 août 1884; MC/ET/XXIII/1277
      Actes signalés par les lecteurs et correspondants du Minutier central des notaires de Paris, 2000-2011 (base de données migrée: voir contexte dans le Plan d’orientation général - Notaires de Paris, guides thématiques du Minutier).
      Date de création de la notice: 2007
      contrat de mariage; Lacoine, Maria; Verdoux, Jean
    - Contrat de mariage sous le régime de la séparation de biens entre Pierre Eugène Godard, aéronaute, veuf de Fanny Seguin, d'Aglaé Blanchier, et d'Assely Henri, demeurant 17 bis, avenue Parmentier, et Céline Anne Dela-Montagne, née à Anvers (Belgique), demeurant même adresse., 20 septembre 1884; MC/ET/XXIII/1277
      De l'image fixe à l'image animée (1820-1910), documents du Minutier central des notaires de Paris relatifs à l'histoire des photographes et de la photographie, par Marc Durand, Paris, Archives nationales, 2013 (sous presse), notice n° 2177 (version dématérialisée de l'instrument de recherche, les notices biographiques et compléments de descriptions d'actes ne se trouvent que sur la version papier de l'ouvrage, voir contexte dans le Plan d’orientation général - Notaires de Paris, guides thématiques du Minutier).
      Parmentier (avenue); Dela-Montagne, Céline Anne; Godard, Pierre Eugène; Seguin, Fanny; Blanchier, Aglaé; Henri, Assely
  - Minutes. 1884, octobre - novembre, octobre - novembre 1884; MC/ET/XXIII/1278
  - Minutes. 1884, décembre, décembre 1884; MC/ET/XXIII/1279
  - Minutes. 1885, janvier, janvier 1885; MC/ET/XXIII/1280
  - Minutes. 1885, février, février 1885; MC/ET/XXIII/1281
  - Minutes. 1885, 2 mars - 10 mars, 2 mars - 10 mars 1885; MC/ET/XXIII/1282
    - Cession de parts sociales, par Charles Martial Gallet, demeurant 38, rue Hauteville, tuteur de Louise Suzanne et Jean Gérard West, héritiers de Lucien West, leur père, à Rose Joseph et Louis Alfred Léon Lemercier, oncle et neveu, de leurs droits dans la société Lemercier et Cie, fondée par acte sous seing privé le 2 mars 1876 entre Messieurs Lemercier, et Lucien West, ayant pour objet l'exploitation d'un fonds d'imprimeur lithographe.., 4 mars 1885; MC/ET/XXIII/1282
      1885, 14 avril Quittance. 1885, 8 mai Dépôt de pièces de publication. 1886, 1er avril - 1887, 26 mai Quittance et quittance pour solde.
      De l'image fixe à l'image animée (1820-1910), documents du Minutier central des notaires de Paris relatifs à l'histoire des photographes et de la photographie, par Marc Durand, Paris, Archives nationales, 2013 (sous presse), notice n° 2980 (version dématérialisée de l'instrument de recherche, les notices biographiques et compléments de descriptions d'actes ne se trouvent que sur la version papier de l'ouvrage, voir contexte dans le Plan d’orientation général - Notaires de Paris, guides thématiques du Minutier).
      Hauteville (rue d'); Lemercier, Rose Joseph; Lemercier, Louis Alfred Léon; West, Louise Suzanne; West, Jean Gérard; West, Lucien; Gallet, Charles Martial
    - Arrêté de compte de tutelle présenté par Rose Joseph Lemercier, à Louis Jean Jacques Morel, propriétaire, demeurant 11, passage Stanislas, tuteur depuis le 27 janvier 1885, des mineures Jeanne Adèle et Marie Élisa Drancy à la place de Rose Joseph Lemercier, qui exerçait cette fonction depuis le 23 février 1875, et qui se trouve aujourd'hui déchargé de sa charge en considération de son âge., 7 mars 1885; MC/ET/XXIII/1282
      De l'image fixe à l'image animée (1820-1910), documents du Minutier central des notaires de Paris relatifs à l'histoire des photographes et de la photographie, par Marc Durand, Paris, Archives nationales, 2013 (sous presse), notice n° 2981 (version dématérialisée de l'instrument de recherche, les notices biographiques et compléments de descriptions d'actes ne se trouvent que sur la version papier de l'ouvrage, voir contexte dans le Plan d’orientation général - Notaires de Paris, guides thématiques du Minutier).
      Stanislas (passage); Lemercier, Rose Joseph; Morel, Louis Jean Jacques; Drancy, Marie Élisa; Drancy, Jeanne Adèle
    - Mainlevée d'inscription hypothécaire par le Crédit foncier de France, demeurant 15, rue d'Argenteuil, au profit de Rose Joseph Lemercier, caution des époux Rançon, pour un prêt de 40 000 francs., 9 mars 1885; MC/ET/XXIII/1282
      De l'image fixe à l'image animée (1820-1910), documents du Minutier central des notaires de Paris relatifs à l'histoire des photographes et de la photographie, par Marc Durand, Paris, Archives nationales, 2013 (sous presse), notice n° 2982 (version dématérialisée de l'instrument de recherche, les notices biographiques et compléments de descriptions d'actes ne se trouvent que sur la version papier de l'ouvrage, voir contexte dans le Plan d’orientation général - Notaires de Paris, guides thématiques du Minutier).
      Argenteuil (rue d'); Lemercier, Rose Joseph; Rançon, ?
  - Minutes. 1885, 11 mars - 31 mars, 11 mars - 31 mars 1885; MC/ET/XXIII/1283
    - Prêt conditionnel par le Crédit foncier de France, à Rose Joseph Lemercier, et son neveu, Louis Alfred Léon Lemercier, et son épouse, demeurant 136, rue de Rennes, pour une somme de 100 000 francs, remboursable en soixante-quinze annuités de 5 410 francs comprenant un intérêt de 5% l'an. Les contractants hypothèquent, pour sûreté de garantie, deux immeubles l'un 57, rue de Seine et 62, rue Mazarine, l'autre 9 et 11, passage Stanislas, suivent les droits de propriété., 18 mars 1885 - 14 avril 1885; MC/ET/XXIII/1283
      1885, 14 avril Réalisation du prêt.
      De l'image fixe à l'image animée (1820-1910), documents du Minutier central des notaires de Paris relatifs à l'histoire des photographes et de la photographie, par Marc Durand, Paris, Archives nationales, 2013 (sous presse), notice n° 2983 (version dématérialisée de l'instrument de recherche, les notices biographiques et compléments de descriptions d'actes ne se trouvent que sur la version papier de l'ouvrage, voir contexte dans le Plan d’orientation général - Notaires de Paris, guides thématiques du Minutier).
      Rennes (rue de); Mazarine (rue); Stanislas (passage); Lemercier, Rose Joseph; Lemercier, Louis Alfred Léon
    - Prêt conditionnel par le Crédit foncier de France, à Rose Joseph Lemercier, et son neveu, Louis Alfred Léon Lemercier, et son épouse, demeurant 136, rue de Rennes, pour une somme de 100 000 francs, remboursable en soixante-quinze annuités de 5 410 francs comprenant un intérêt de 5% l'an. Les contractants hypothèquent, pour sûreté de garantie, de deux immeubles l'un 57, rue de Seine et 62, rue Mazarine l'autre 9 et 11, passage Stanislas, suivent les droits de propriété., 18 mars 1885 - 14 avril 1885; MC/ET/XXIII/1283
      De l'image fixe à l'image animée (1820-1910), documents du Minutier central des notaires de Paris relatifs à l'histoire des photographes et de la photographie, par Marc Durand, Paris, Archives nationales, 2013 (sous presse), notice n° 2984 (version dématérialisée de l'instrument de recherche, les notices biographiques et compléments de descriptions d'actes ne se trouvent que sur la version papier de l'ouvrage, voir contexte dans le Plan d’orientation général - Notaires de Paris, guides thématiques du Minutier).
      Rennes (rue de); Mazarine (rue); Seine (rue de); Stanislas (passage); Lemercier, Rose Joseph; Lemercier, Louis Alfred Léon
  - Minutes. 1885, avril, avril 1885; MC/ET/XXIII/1284
  - Minutes. 1885, mai, mai 1885; MC/ET/XXIII/1285
    - Prêt conditionnel par le Crédit foncier de France, à Rose Joseph Lemercier, et son neveu, Louis Alfred Léon Lemercier, et son épouse, représentés par Georges Charles Eugène Dumont, clerc de notaire, pour une somme de 40 000 francs, remboursable en soixante-quinze annuités de 1 994,90 francs comprenant un intérêt de 4,95 % l'an. Les contractants hypothèquent, pour sûreté de garantie, une propriété à Bagneux, suivent les droits de propriété., 20 mai 1885; MC/ET/XXIII/1285
      1885, 19 juin Réalisation du prêt.
      De l'image fixe à l'image animée (1820-1910), documents du Minutier central des notaires de Paris relatifs à l'histoire des photographes et de la photographie, par Marc Durand, Paris, Archives nationales, 2013 (sous presse), notice n° 2985 (version dématérialisée de l'instrument de recherche, les notices biographiques et compléments de descriptions d'actes ne se trouvent que sur la version papier de l'ouvrage, voir contexte dans le Plan d’orientation général - Notaires de Paris, guides thématiques du Minutier).
      Bagneux (Hauts-de-Seine); Lemercier, Rose Joseph; Lemercier, Louis Alfred Léon; Dumont, Georges Charles Eugène
  - Minutes. 1885, juin, juin 1885; MC/ET/XXIII/1286
    - Inventaire après décès de Louis Amédée Chéron, dressé ce jour, dans un appartement située 23, rue de l'Estrapade, le défunt lui-même domicilié 19, rue Grégoire-de-Tours et mort 4, rue de la Chine, le 9 novembre 1884, à la requête de sa veuve, Louise Célestine Hermance Laborde, femme de service, demeurant 23, rue de l'Estrapade et comme tutrice de leurs trois enfants, en présence de leur oncle, Eugène Amédée Chéron, subrogé tuteur, cocher, demeurant 9, rue d'Athènes. (6 f.)., 22 juin 1885; MC/ET/XXIII/1286
      De l'image fixe à l'image animée (1820-1910), documents du Minutier central des notaires de Paris relatifs à l'histoire des photographes et de la photographie, par Marc Durand, Paris, Archives nationales, 2013 (sous presse), notice n° 952 (version dématérialisée de l'instrument de recherche, les notices biographiques et compléments de descriptions d'actes ne se trouvent que sur la version papier de l'ouvrage, voir contexte dans le Plan d’orientation général - Notaires de Paris, guides thématiques du Minutier).
      Estrapade (rue de l'); Grégoire-de-Tours (rue); Athènes (rue d'); Chine (rue de la); Chéron, Louis Amédée; Laborde, Louise Célestine Hermance; Chéron, Eugène Amédée
  - Minutes. 1885, juillet, juillet 1885; MC/ET/XXIII/1287
  - Minutes. 1885, août, août 1885; MC/ET/XXIII/1288
  - Minutes. 1885, septembre - octobre, septembre - octobre 1885; MC/ET/XXIII/1289
    - Obligation par Marie Caroline Duval, veuve Harant, rentière, demeurant 13, rue de Tocqueville, à Rose Joseph Lemercier, et son neveu, Louis Alfred Léon Lemercier, et son épouse, pour une somme de 47 000 francs, remboursable en 5 ans et comprenant un intérêt de 5% l'an. Les contractants hypothèquent, pour sûreté de garantie, une propriété à Bagneux et deux terrains à bâtir dans le lotissement du parc du Vésinet suivent les droits de propriété., 7 septembre 1885 - 24 octobre 1891; MC/ET/XXIII/1289
      1891, 24 octobre Mainlevée partielle par la veuve Harant.
      De l'image fixe à l'image animée (1820-1910), documents du Minutier central des notaires de Paris relatifs à l'histoire des photographes et de la photographie, par Marc Durand, Paris, Archives nationales, 2013 (sous presse), notice n° 2986 (version dématérialisée de l'instrument de recherche, les notices biographiques et compléments de descriptions d'actes ne se trouvent que sur la version papier de l'ouvrage, voir contexte dans le Plan d’orientation général - Notaires de Paris, guides thématiques du Minutier).
      Tocqueville (rue de); Bagneux (Hauts-de-Seine); Le Vésinet (Yvelines); Lemercier, Rose Joseph; Duval, Marie Caroline; Harant, veuve: voir à Duval, Marie Caroline; Lemercier, Louis Alfred Léon
  - Minutes. 1885, novembre, novembre 1885; MC/ET/XXIII/1290
  - Minutes. 1885, 1er décembre - 10 décembre, 1er décembre - 10 décembre 1885; MC/ET/XXIII/1291
  - Minutes. 1885, 12 décembre - 30 décembre, 12 décembre - 30 décembre 1885; MC/ET/XXIII/1292
  - Minutes. 1886, janvier, janvier 1886; MC/ET/XXIII/1293
  - Minutes. 1886, février, février 1886; MC/ET/XXIII/1294
  - Minutes. 1886, mars, mars 1886; MC/ET/XXIII/1295
  - Minutes. 1886, avril, avril 1886; MC/ET/XXIII/1296
  - Minutes. 1886, mai, mai 1886; MC/ET/XXIII/1297
  - Minutes. 1886, juin, juin 1886; MC/ET/XXIII/1298
  - Minutes. 1886, juillet - août, juillet - août 1886; MC/ET/XXIII/1299
  - Minutes. 1886, septembre, septembre 1886; MC/ET/XXIII/1300
  - Minutes. 1886, octobre, octobre 1886; MC/ET/XXIII/1301
  - Minutes. 1886, novembre, novembre 1886; MC/ET/XXIII/1302
  - Minutes. 1886, 1er décembre - 16 décembre, 1er décembre - 16 décembre 1886; MC/ET/XXIII/1303
  - Minutes. 1886, 17 décembre - 31 décembre, 17 décembre - 31 décembre 1886; MC/ET/XXIII/1304
  - Minutes. 1887, janvier, janvier 1887; MC/ET/XXIII/1305
    - Notoriété après le décès de Joseph Rose Lemercier, imprimeur-lithographe., 21 janvier 1887; MC/ET/XXIII/1305
      notoriété; Lemercier, Joseph-Rose; imprimeur
    - Notoriété après décès de Rose Joseph Lemercier, survenu dans sa maison de campagne de Bagneux, le 20 janvier 1887. Le défunt ne laisse aucun héritier direct., 21 janvier 1887; MC/ET/XXIII/1305
      De l'image fixe à l'image animée (1820-1910), documents du Minutier central des notaires de Paris relatifs à l'histoire des photographes et de la photographie, par Marc Durand, Paris, Archives nationales, 2013 (sous presse), notice n° 2987 (version dématérialisée de l'instrument de recherche, les notices biographiques et compléments de descriptions d'actes ne se trouvent que sur la version papier de l'ouvrage, voir contexte dans le Plan d’orientation général - Notaires de Paris, guides thématiques du Minutier).
      Bagneux (Hauts-de-Seine); Lemercier, Rose Joseph
  - Minutes. 1887, février, février 1887; MC/ET/XXIII/1306
  - Minutes. 1887, mars, mars 1887; MC/ET/XXIII/1307
  - Minutes. 1887, avril, avril 1887; MC/ET/XXIII/1308
  - Minutes. 1887, 2 mai - 13 mai, 2 mai - 13 mai 1887; MC/ET/XXIII/1309
    - Procuration par Louis Alfred Léon Lemercier, imprimeur lithographe, demeurant 57, rue de Seine, à Henri Joseph Dehez, caissier, demeurant 27, rue Gay-Lussac, pour gérer et administrer en ses lieux et place les affaires commerciales de sa maison d'imprimerie qu'il exploite 57, rue de Seine., 7 mai 1887; MC/ET/XXIII/1309
      De l'image fixe à l'image animée (1820-1910), documents du Minutier central des notaires de Paris relatifs à l'histoire des photographes et de la photographie, par Marc Durand, Paris, Archives nationales, 2013 (sous presse), notice n° 2988 (version dématérialisée de l'instrument de recherche, les notices biographiques et compléments de descriptions d'actes ne se trouvent que sur la version papier de l'ouvrage, voir contexte dans le Plan d’orientation général - Notaires de Paris, guides thématiques du Minutier).
      Seine (rue de); Gay-Lussac (rue); Lemercier, Rose Joseph; Dehez, Henri Joseph
  - Minutes. 1887, 14 mai - 30 mai, 14 mai - 30 mai 1887; MC/ET/XXIII/1310
  - Minutes. 1887, 2 juin - 21 juin, 2 juin - 21 juin 1887; MC/ET/XXIII/1311
  - Minutes. 1887, 22 juin - 30 juin, 22 juin - 30 juin 1887; MC/ET/XXIII/1312
  - Minutes. 1887, juillet, juillet 1887; MC/ET/XXIII/1313
  - Minutes. 1887, août, août 1887; MC/ET/XXIII/1314
  - Minutes. 1887, septembre - octobre, septembre - octobre 1887; MC/ET/XXIII/1315
  - Minutes. 1887, 2 novembre - 10 novembre, 2 novembre - 10 novembre 1887; MC/ET/XXIII/1316
  - Minutes. 1887, 11 novembre - 30 novembre, 11 novembre - 30 novembre 1887; MC/ET/XXIII/1317
    - Création d'une société commerciale en nom collectif entre Louis Alfred Léon Lemercier, imprimeur lithographe, demeurant 57, rue de Seine et Léon Ambroise Lemercier, imprimeur lithographe, demeurant 151 bis, rue de Rennes, père et fils, pour l'exploitation d'un fonds d'imprimerie et lithographie située 57, rue de Seine, sous la raison sociale: Lemercier et Cie., 22 novembre 1887; MC/ET/XXIII/1317
      De l'image fixe à l'image animée (1820-1910), documents du Minutier central des notaires de Paris relatifs à l'histoire des photographes et de la photographie, par Marc Durand, Paris, Archives nationales, 2013 (sous presse), notice n° 2989 (version dématérialisée de l'instrument de recherche, les notices biographiques et compléments de descriptions d'actes ne se trouvent que sur la version papier de l'ouvrage, voir contexte dans le Plan d’orientation général - Notaires de Paris, guides thématiques du Minutier).
      Seine (rue de); Rennes (rue de); Lemercier, Léon Ambroise; Lemercier, Louis Alfred Léon
  - Minutes. 1887, décembre, décembre 1887; MC/ET/XXIII/1318
    - Décharge de legs par les héritiers de deuxième à neuvième part de Rose Joseph Lemercier désignés par lui dans son testament du 4 mars 1884, à Louis Alfred Léon Lemercier, neveu du défunt, héritier de première part., 3 décembre 1887; MC/ET/XXIII/1318
      De l'image fixe à l'image animée (1820-1910), documents du Minutier central des notaires de Paris relatifs à l'histoire des photographes et de la photographie, par Marc Durand, Paris, Archives nationales, 2013 (sous presse), notice n° 2990 (version dématérialisée de l'instrument de recherche, les notices biographiques et compléments de descriptions d'actes ne se trouvent que sur la version papier de l'ouvrage, voir contexte dans le Plan d’orientation général - Notaires de Paris, guides thématiques du Minutier).
      Lemercier, Rose Joseph; Lemercier, Louis Alfred Léon
  - Minutes. 1888, janvier, janvier 1888; MC/ET/XXIII/1319
  - Minutes. 1888, février, février 1888; MC/ET/XXIII/1320
  - Minutes. 1888, mars, mars 1888; MC/ET/XXIII/1321
  - Minutes. 1888, avril, avril 1888; MC/ET/XXIII/1322
  - Minutes. 1888, mai, mai 1888; MC/ET/XXIII/1323
  - Minutes. 1888, juin, juin 1888; MC/ET/XXIII/1324
  - Minutes. 1888, juillet, juillet 1888; MC/ET/XXIII/1325
  - Minutes. 1888, août, août 1888; MC/ET/XXIII/1326
  - Minutes. 1888, septembre, septembre 1888; MC/ET/XXIII/1327
  - Minutes. 1888, octobre, octobre 1888; MC/ET/XXIII/1328
  - Minutes. 1888, novembre, novembre 1888; MC/ET/XXIII/1329
    - Dépôt de pièces concernant la date exacte de naissance de Louis Amédée Chéron., 23 novembre 1888; MC/ET/XXIII/1329
      De l'image fixe à l'image animée (1820-1910), documents du Minutier central des notaires de Paris relatifs à l'histoire des photographes et de la photographie, par Marc Durand, Paris, Archives nationales, 2013 (sous presse), notice n° 953 (version dématérialisée de l'instrument de recherche, les notices biographiques et compléments de descriptions d'actes ne se trouvent que sur la version papier de l'ouvrage, voir contexte dans le Plan d’orientation général - Notaires de Paris, guides thématiques du Minutier).
      Chéron, Louis Amédée
  - Minutes. 1888, décembre, décembre 1888; MC/ET/XXIII/1330
  - Minutes. 1889, janvier, janvier 1889; MC/ET/XXIII/1331
  - Minutes. 1889, février, février 1889; MC/ET/XXIII/1332
  - Minutes. 1889, mars, mars 1889; MC/ET/XXIII/1333
  - Minutes. 1889, avril, avril 1889; MC/ET/XXIII/1334
  - Minutes. 1889, mai, mai 1889; MC/ET/XXIII/1335
  - Minutes. 1889, juin, juin 1889; MC/ET/XXIII/1336
  - Minutes. 1889, juillet, juillet 1889; MC/ET/XXIII/1337
  - Minutes. 1889, août, août 1889; MC/ET/XXIII/1338
  - Minutes. 1889, septembre - octobre, septembre - octobre 1889; MC/ET/XXIII/1339
  - Minutes. 1889, novembre, novembre 1889; MC/ET/XXIII/1340
  - Minutes. 1889, décembre, décembre 1889; MC/ET/XXIII/1341
  - Minutes. 1890, janvier, janvier 1890; MC/ET/XXIII/1342
  - Minutes. 1890, 1er février - 14 février, 1er février - 14 février 1890; MC/ET/XXIII/1343
  - Minutes. 1890, 15 février - 28 février, 15 février - 28 février 1890; MC/ET/XXIII/1344
  - Minutes. 1890, mars, mars 1890; MC/ET/XXIII/1345
  - Minutes. 1890, avril, avril 1890; MC/ET/XXIII/1346
  - Minutes. 1890, mai, mai 1890; MC/ET/XXIII/1347
  - Minutes. 1890, juin, juin 1890; MC/ET/XXIII/1348
  - Minutes. 1890, 1er juillet - 12 juillet, 1er juillet - 12 juillet 1890; MC/ET/XXIII/1349
  - Minutes. 1890, 15 juillet - 31 juillet, 15 juillet - 31 juillet 1890; MC/ET/XXIII/1350
  - Minutes. 1890, août - septembre, août - septembre 1890; MC/ET/XXIII/1351
  - Minutes. 1890, octobre, octobre 1890; MC/ET/XXIII/1352
  - Minutes. 1890, novembre, novembre 1890; MC/ET/XXIII/1353
  - Minutes. 1890, décembre, décembre 1890; MC/ET/XXIII/1354
  - Minutes. 1891, janvier, janvier 1891; MC/ET/XXIII/1355
  - Minutes. 1891, février, février 1891; MC/ET/XXIII/1356
  - Minutes. 1891, mars, mars 1891; MC/ET/XXIII/1357
  - Procès-verbal de lecture et d'approbation de l'état liquidatif des sociétés du Val d'Essertenne. 1891, 16 mars, 16 mars 1891; MC/ET/XXIII/1358; registre. Document détérioré.
    - Procès-verbal de lecture et d'approbation de l'état liquidatif des sociétés d'acquêts qui ont existé entre Camille Anatholie d'Orceau de Fontette veuve de Lambert Stanislas du Val comte d'Essertenne, décédé rue Saint-Guillaume, n° 16., 16 mars 1891 - 28 novembre 1895; MC/ET/XXIII/1358
      Actes à la suite jusqu'au 28 novembre 1895.
      MC/RE/XXIII/27
      Report des actes analysés à l'occasion de l'établissement des répertoires numériques dits 'états numérique' des liasses et registres de minutes. (base de données migrée: voir contexte dans le Plan d’orientation général - Notaires de Paris, guides thématiques du Minutier).
      Date de création de la notice: 2011
      partage; Saint-Guillaume (rue); Du Val d'Essertenne, Lambert Stanislas; Orceau de Fontette, Camille Anatholie d'
  - Minutes. 1891, avril, avril 1891; MC/ET/XXIII/1359
  - Minutes. 1891, mai, mai 1891; MC/ET/XXIII/1360
  - Minutes. 1891, 1er juin - 15 juin, 1er juin - 15 juin 1891; MC/ET/XXIII/1361
  - Minutes. 1891, 16 juin - 30 juin, 16 juin - 30 juin 1891; MC/ET/XXIII/1362
  - Minutes. 1891, 1er juillet - 17 juillet, 1er juillet - 17 juillet 1891; MC/ET/XXIII/1363
  - Minutes. 1891, 18 juillet - 31 juillet, 18 juillet - 31 juillet 1891; MC/ET/XXIII/1364
  - Minutes. 1891, août, août 1891; MC/ET/XXIII/1365
  - Minutes. 1891, septembre - octobre, septembre - octobre 1891; MC/ET/XXIII/1366
  - Minutes. 1891, novembre, novembre 1891; MC/ET/XXIII/1367
  - Minutes. 1891, décembre, décembre 1891; MC/ET/XXIII/1368
  - Minutes. 1892, janvier, janvier 1892; MC/ET/XXIII/1369
  - Minutes. 1892, février, février 1892; MC/ET/XXIII/1370
  - Minutes. 1892, mars, mars 1892; MC/ET/XXIII/1371
    - Cahier des charges pour la vente d'un fonds d'imprimerie et de dessin industriel, situé 8, rue Milton, désigné sous la raison sociale, H. d'Alési et Lagrange, société créée par acte sous seing privé le 28 juin 1891 entre, Frédéric Hugo d'Alési, artiste peintre, dessinateur et imprimeur, demeurant 70, rue de Rochechouart et Ernest de Lagrange, imprimeur associé, demeurant 64, rue de Clichy, et en commandite envers Thérèse Monceau, rentière, épouse de Frantz Beltjens, demeurant 25, chemins des Mûres à Lyon (Rhône), quartier du Point-du-Jour, à la requête de Lucien Juge, administrateur près le tribunal de commerce de la Seine, demeurant 28, rue Saint-Lazare, liquidateur de ladite société. La mise à prix est fixée à 10 000 francs., 17 mars 1892; MC/ET/XXIII/1371
      1892, 3, 7, mai Procès-verbal de dire et d'approbation. 1892, 14 mai 20 juin Procès-verbal d'adjudication au profit d'Ernest de Lagrange. 1892, 20 juin Autre procès-verbal de dire. 1892, 30 juin Procès-verbal d'adjudication au profit de François Georges Rougier, imprimeur, demeurant 11, rue du Regard, et déclaration de command par le même au profit d'Arsène Eugène Bellier, imprimeur, demeurant à Bordeaux (Gironde), pour la somme de 18 800 francs.